# 【求助陈版主】政府补助在母子公司间的核算

提问人：wx_6356479c4eb9 时间：2022-10-24 16:25:22
背景：政府某平台C承诺拨付扶持资金至母公司A，用于相关的产业研发，高新企业孵化等，并达到一系列经济指标。A公司收到扶持资金后，一部分用于自有项目研发，一部分拨付至孵化企业B公司，用于相关项目。A公司对政府平台C承诺，在首轮融资时，将孵化公司B的10%股权以 0 对价转让给政府平台C。
请问：A公司收到扶持资金时，资金从A拨付至孵化公司B时，A/B公司使用扶持资金用于研发项目时，以 0 对价转让股权给政府平台C时，分别的会计处理？（个人认为，在B公司应该将该扶持资金视作投资性质的政府补助，应计入专项应付款，在转让股权时转入资本公积，但是A公司应该怎么处理呢？）

回答人：chenyiwei
A公司对政府平台C承诺，在首轮融资时，将孵化公司B的10%股权以 0 对价转让给政府平台C，表明政府平台拨付的资金（至少是用于B的孵化项目的拨款）并不是无偿的，而是预付的有条件投资款。
对于B公司层面的处理，主帖所述“在B公司应该将该扶持资金视作投资性质的政府补助，应计入专项应付款，在转让股权时转入资本公积”是基本合理的。
对于A公司层面的处理（此处仅讨论对B公司孵化项目的拨款），可在收到时作为专项应付款处理；将款项拨付给B时增加对B的长投成本处理；后续按条件向C零对价转让B的10%股权时，将对B的长期股权投资成本的相应份额转销，与上述专项应付款对冲，差额确认为投资收益。